【裁判字號】    89,易,725
【裁判日期】    890621
【裁判案由】    家庭暴力防治法等
【裁判全文】
臺灣屏東地方法院刑事判決                          八十九年度易字第七二五號
    公  訴  人  臺灣屏東地方法院檢察署檢察官
    被      告  甲○○
右列被告因家庭暴力防治法等案件，經檢察官提起公訴（八十九年度偵字第二二三０
號），本院判決如左：
     主  文
甲○○違反法院依家庭暴力防治法第十三條所為禁止實施家庭暴力行為之裁定，處有
期徒刑貳月，如易科罰金，以參佰元折算壹日。
     事  實
一、甲○○與乙○○○為夫妻，甲○○前因多次動手毆打乙○○○，而經本院於八十
    九年三月十七日以八十九年度家護字第四四號民事通常保護令，裁定甲○○不得
    對乙○○○實施身體或精神上不法侵害之行為，及不得直接或間接對乙○○○為
    騷擾行為，並經警員於八十九年四月五日十八時告知裁定內容。詎甲○○竟基於
    違反民事通常保護令與恐嚇之犯意，於八十九年四月五日晚間二十二時三十分許
    ，至屏東縣恒春鎮○○里○○路一一０巷十五號乙○○○住處，以「你專門跟別
    的男人亂搞、打炮」、「我要殺死你，你死掉，我也死掉」、「幹你娘，你這個
    女人這麼賤」等語，恫嚇乙○○○，致乙○○○心生畏懼而危害其安全，遂報警
    將甲○○逮捕。
二、案經屏東縣警察局恒春分局移送台灣屏東地方法院檢察署檢察官偵查起訴。
     理  由
一、訊之被告甲○○固不否認右揭犯行，惟辯稱：其當時喝醉酒，已不記得說了什麼
    話云云。經查右揭事實，業經被害人在警、偵訊指述甚詳，而被告前因多次動手
    毆打被害人乙○○○，而經本院於八十九年三月十七日以八十九年度家護字第四
    四號民事通常保護令，裁定被告不得對被害人乙○○○實施身體或精神上不法侵
    害之行為，及不得直接或間接對被害人乙○○○為騷擾行為，此有上開保護令在
    卷可稽；又警員並於八十九年四月五日十八時告知其裁定內容，亦據被告在偵訊
    供承在卷；參以被告在偵訊亦坦認於八十九年四月五日二十二時三十分許，有至
    被害人上揭住處罵她，但因喝酒，所以罵什麼已不記得等情，堪認被害人之指述
    並非子虛，被告上開所辯，係屬卸詞，不足採信，事證明確，被告犯行堪以認定
    。
二、核被告所為係犯家庭暴力防治法第五十條第一款之違反保護令罪、刑法第三百零
    五條之恐嚇危害安全罪。被告所犯上開二罪名，係以一行為而觸犯數罪名，為想
    像競合犯，依刑法第五十五條規定，從一重之違反保護令罪論處，公訴人認係牽
    連犯，容有誤會。茲審酌被告違反法院禁令而實施保護令所禁止之行為，目無法
    律，惟其雖以恫嚇辱罵之行為犯之，然手段尚非凶惡，犯後坦承部分犯行，並表
    知錯，態度尚佳，已與被害人達成民事和解（參卷附和解書）等情及其他一切情
    狀，爰量處如主文所示之刑，並諭知易科罰金之折算標準。
據上論斷，應依刑事訴訟法第二百九十九條第一項前段，家庭暴力防治法第五十條第
一款，刑法第十一條前段、第三百零五條、第五十五條、第四十一條，罰金罰鍰提高
標準條例第一條前段、第二條，判決如主文。
中        華        民        國    八十九    年    六    月  二十一    日
                                      臺灣屏東地方法院刑事第二庭
                                          法  官  蕭世昌
右正本證明與原本無異。
對於本判決如有不服應於收受送達後十日內向本院提出上訴書狀上訴於台灣高等法院
高雄分院並按他造當事人之人數附具繕本。
                                          書記官   曾文玲
中        華        民        國    八十九    年    六    月  二十一    日
附錄本案論罪科刑法條：
家庭暴力防治法第五十條：
違反法院依第十三條、第十五條所為之下列裁定者，為本法所稱之違反保護令罪，處
三年以下有期徒刑、拘役或科或併科新臺幣十萬元以下罰金︰
一禁止實施家庭暴力行為。
刑法第三百零五條：
以加害生命、身體、自由、名譽、財產之事，恐嚇他人致生危害於安全者，處二年以
下有期徒刑、拘役或三百元以下罰金。


司法院資訊處製作；財團法人民間司法改革基金會備份。
